臺灣臺北地方法院民事簡易判決
111年度北簡字第5056號
原      告  良京實業股份有限公司

法定代理人  平川秀一郎

訴訟代理人  蘇芷萱  
            陳盈穎  
被      告  王龍木  


上列當事人間請求返還借款事件，本院於中華民國111年5月31日
言詞辯論終結，判決如下：
    主      文
被告應給付原告新臺幣玖萬壹仟捌佰貳拾陸元，及自民國九十六
年八月二十七日起至清償日止，按週年利率百分之十三計算之利
息，暨自民國九十六年九月二十八日起至清償日止，逾期在六個
月以內者，按上開利率百分之十，逾期超過六個月至九個月部分
，按上開利率百分之二十計算之違約金。
被告應給付原告新臺幣參拾參萬柒仟貳佰玖拾柒元，及其中新臺
幣貳拾玖萬肆仟壹佰零參元，自民國九十五年八月二十六日起至
清償日止，按週年利率百分之十三點○四二計算之利息，暨自民
國九十五年八月二十六日起至民國九十五年十一月二十五日止，
按上開利率百分之二十計算之違約金。
原告其餘之訴駁回。
訴訟費用新臺幣肆仟陸佰參拾元由被告負擔。
本判決第一項得假執行。但被告以新臺幣玖萬壹仟捌佰貳拾陸元
為原告預供擔保後，得免為假執行。
本判決第二項得假執行。但被告以新臺幣參拾參萬柒仟貳佰玖拾
柒元為原告預供擔保後，得免為假執行。
    事實及理由
一、按當事人得以合意定第一審管轄法院，但以關於由一定法律
    關係而生之訴訟為限，前項合意，應以文書為之，民事訴訟
    法第24條定有明文。查訴外人臺東區中小企業銀行股份有限
    公司（下稱臺東企銀）與被告所簽訂之授信約定書第22條及
    訴外人慶豐商業銀行股份有限公司（下稱慶豐銀行）與被告
    所簽訂之貸款契約第18條約定，係合意以本院為本契約涉訟
    時之第一審管轄法院，是以原告向本院提起本件訴訟，本院
    自有管轄權。又被告經合法通知，未於言詞辯論期日到場，
    核無民事訴訟法第386條所列各款情事，爰依原告之聲請，
    由其一造辯論而為判決，合先敘明。
二、原告主張：被告於民國94年3月29日與臺東企銀簽訂授信約
    定書，向臺東企銀借款新臺幣(下同)100,000元，約定借款
    期間94年3月29日起至98年3月29日止，以每1個月為1期，共
    分48期，按期於當月10日平均攤還本息，利息按週年利率13
    %計算，如未按期還款時，逾期在6個月以內者，按約定利率
    10%，逾期超過6個月部分，按約定利率20%加付違約金，詎
    被告未依約繳款，迭催不理，至96年8月26日止，尚積欠本
    金91,826元，而臺東企銀於96年8月27日將前揭對被告之借
    款債權讓與原告；被告另於93年12月22日與慶豐銀行訂立貸
    款契約，向慶豐銀行借款330,000元，約定借款期間自93年1
    2月31日起至98年12月31日止，共分60期清償，利息按前3個
    月按固定週年利率3%計算，第4個月起按慶豐銀行放款基準
    利率加年利率8.75%機動計算（目前為週年利率13.042%），
    如遲延繳款時，逾期在6個月以內者，按約定利率10%，逾期
    超過6個月部分，按約定利率20%計付違約金，詎被告未依約
    繳款，迭催不理，尚積欠本金294,103元，利息38,151元，
    違約金5,043元，合計337,297元，而慶豐銀行於95年8月31
    日將前揭對被告之借款債權讓與訴外人慶銀資產管理股份有
    限公司（下稱慶銀公司），慶銀公司再於98年3月31日讓與
    原告，原告並均以起訴狀繕本送達再為債權讓與之通知，爰
    依契約及債權讓與法律關係起訴請求，並聲明：㈠被告應給
    付原告91,826元，及自96年8月27日起至清償日止，按週年
    利率13%計算之利息，暨自96年9月28日起至清償日止，逾期
    在6個月以內者，按上開利率10%，逾期超過6個月部分，按
    上開利率20%計算之違約金。㈡被告應給付原告337,297元，
    及其中294,103元，自95年8月26日起至清償日止，按週年利
    率13.042%計算之利息，暨自按上開利率20%計算之違約金。
三、被告經合法通知，未於言詞辯論期日到場，亦未提出書狀作
    何聲明陳述。
四、本院得心證之理由：
　㈠請求給付臺東企銀借款本金，及慶豐銀行借款本金、利息 、
    違約金部分：　
　　經查，原告前揭主張，業據其提出與其所述相符之臺東企銀
    授信約定書、臺東企銀借款分攤表、臺東企銀債權讓與證明
    書暨債權讓與公告、慶豐銀行貸款契約、慶豐銀行交易明細
    查詢、慶豐銀行放款基準利率歷次調整明細表、慶豐銀行債
    權讓與證明書、慶銀公司債權讓與證明書、慶豐銀行消貸債
    權受讓通知函為證，又被告經合法通知，既未於言詞辯論期
    日到場爭執，復未提出書狀答辯以供本院斟酌，依民事訴訟
    法第436條第2項、第280條第3項、第1項之規定，即視同自
    認原告之主張，堪認原告上開主張為真實。故原告請求給付
    臺東企銀借款本金91,826元，及慶豐銀行借款本金294,103
    元，利息38,151元，違約金5,043元，合計337,297元，均洵
    屬有據。
　㈡請求給付違約金約款部分：
　　按當事人得約定債務人於債務不履行時，應支付違約金；約
    定之違約金額過高者，法院得減至相當之數額，民法第250
    條第1項、第252條，分別定有明文。次依金融監督管理委員
    會以102年11月18日金管銀合字第10230003860號公告、並自
    103年5月18日生效之消費性無擔保貸款定型化契約應記載事
    項第7條第2項第1款約定：「逾期六個月以內者，按原借款
    利率之百分之十，逾期超過六個月部分，按原借款利率之百
    分之二十，按期計收違約金，每次違約狀態最高連續收取期
    數為九期。」，是依上開規定，金融機構就消費性無擔保貸
    款之違約金收取，最高連續收取期數為9期，本院審酌上開1
    03年5月18日生效之消費性無擔保貸款定型化契約應記載事
    項第7條第2項第1款規定，認原告就臺東企銀之借款於超過9
    期違約金部份之請求，及就慶豐銀行之借款自95年11月26日
    起至清償日止，按原借款利率20%計算之違約金部分之請求
    ，尚屬過高，對被告有失公平，爰均予刪除。
　㈢從而，原告據以提起本訴，請求被告給付如主文第1、2項所
    示之金額、利息及違約金，為有理由，應予准許，逾此範圍
    之請求，為無理由，應予駁回。
五、本件原告勝訴部分係就民事訴訟法第427條訴訟適用簡易程
    序所為被告敗訴之判決，依同法第389條第1項第3款規定，
    應依職權宣告假執行，並依同法第392條第2項規定，依職權
    宣告被告預供擔保，得免為假執行。
六、訴訟費用負擔之依據：民事訴訟法第79條。本件訴訟費用額
    ，依後附計算書確定如主文第4項所示金額。
中　　華　　民　　國　　111 　年　　6 　　月　　14　　日
                  臺北簡易庭    法　官  葉藍鸚
訴訟費用計算書
項　　　　目             金 　額（新臺幣）　　    備  註
第一審裁判費　　　       4,630元
合　　　　計　　　       4,630元
以上正本係照原本作成。
如不服本判決，應於判決送達後20日內向本庭提出上訴狀（須按
他造當事人之人數附繕本）。如委任律師提起上訴者，應一併繳
納上訴審裁判費。
中　　華　　民　　國　　111 　年　　6 　　月　　14　　日
                                書記官  林錫欽